Inventaris van het archief van het Ministerie van Marine, sinds 1959 van Defensie (Marine), (1938) 1945-1985 (1987)
Nationaal Archief, Den Haag
- Operatiën, B
  - Ongerubriceerd, B.1
    - Operationele zaken, B.1.3
      - Patrouillerapporten, B.1.3.3
        - Hr Ms RP 111, 1949-1950; 1051; 1 omslag
        - Hr Ms RP 112, 1949-1950; 1052; 1 omslag
        - Hr Ms RP 114, 1949-1950; 1053; 1 omslag
        - Hr Ms RP 115, 1949-1950; 1054; 1 omslag
        - Hr Ms RP 118, 1949-1950; 1055; 1 omslag
        - Hr Ms RP 121, 1949-1950; 1056; 1 omslag
        - Hr Ms RP 122, 1949-1950; 1057; 1 omslag
        - Hr Ms RP 125, 1949-1950; 1058; 1 omslag
        - Hr Ms RP 127, 1949-1950; 1059; 1 omslag
        - Hr Ms RP 128, 1949-1950; 1060; 1 omslag
        - Hr Ms RP 130, 1949-1950; 1061; 1 omslag
        - Hr Ms RP 134, 1949-1950; 1062; 1 omslag
        - Hr Ms RP 136, 1949-1950; 1063; 1 omslag
    - Ceremoniële aangelegenheden, B.1.4
      - Vaststelling van de vlootorder betreffende het voeren van onderscheidingsvlaggen op marinevoertuigen., 1945-1948; 1064; 1 omslag
      - Naamgeving van marineschepen en walinrichtingen., 1946-1968 met lacunes.; 1065; 1 pak
      - Vaststelling regeling van werkzaamheden betreffende de uitreiking van Nederlandse onderscheidingen aan militairen van de zeemacht., 1946-1947; 1066; 1 omslag
      - Herinneringsinsigne binnenlandse strijdkrachten., 1946-1947; 1067; 1 omslag
      - Dragen van buitenlandse onderscheidingstekens., 1946-1947, 1952; 1068; 1 omslag
      - Overdracht van "de zilveren piéce de milieu" van de in de Tweede Wereldoorlog in de Indische wateren gezonken Hr Ms de Ruyter., 1946-1947, 1953; 1069; 1 omslag
      - Embleem voor het Korps Mariniers., 1946-1957; 1070; 1 omslag
      - Vaandel voor het Korps Mariniers., 1946-1980 met lacunes; 1071; 1 omslag
      - Commissie van advies betreffende de uniformen bij de zeemacht (later Uniformcommissie)., 1946-1984 met lacunes; 1072; 1 omslag
      - Akkoordverklaring met het standpunt van de minister van BUZA betreffende het verhogen van het decoratie rantsoen bij het frequenter toekennen van bepaalde onderscheidingen., 1947; 1074; 1 omslag
      - Rangonderscheidingtekens., 1947; 1075; 1 omslag
      - Wijziging tenuevoorschriften voor het blauwe uniform van personeel behorende tot het Korps Mariniers., 1947; 1076; 1 omslag
      - Onderscheidingsteken voor schepelingen in opleiding voor aspirant officier., 1947-1948; 1077; 1 omslag
      - Opnieuw vast stellen van het oorlogsherinneringkruis voor krijgsverrichtingen., 1947-1948; 1078; 1 omslag
      - Samenwerking tussen de KM en de KL op het gebied van wet en regelgeving betreffende het ceremonieel, protocol en de traditie., 1947-1948; 1079; 1 omslag
      - Vaststelling KB betreffende het instellen van de onderscheiding "Koninklijke Vermelding bij Dagorder"., 1947-1948; 1080; 1 omslag
      - Ceremoniële overdracht van de Hr Ms Karel Doorman aan Engeland., 1947-1949; 1081; 1 omslag
      - Vaststelling en wijziging KB betreffende de instelling van het "Mobilisatie Oorlogskruis", 1947-1950; 1082; 1 omslag
      - Kruis van verdienste met gesp., 1947, 1950-1951; 1083; 1 omslag
      - Vaststelling KB betreffende standmodel oorlogsherinneringkruis., 1947-1952; 1084; 1 omslag
      - Vaststelling en wijziging KB betreffende het instellen van het ereteken voor Orde en Vrede., 1947-1952; 1085; 1 omslag
      - Voorschriften voor het dragen van diverse Britse en Nederlandse onderscheidingen op het uniform., 1947-1954; 1086; 1 omslag
      - Vaststelling en wijziging van de voordracht tot een Koninklijke onderscheiding., 1947-1955; 1087; 1 omslag
      - Vaststelling van de kleuren van de Nederlandse vlag en het gebruik ervan., 1947-1981; 1090; 1 pak
      - Cz 1579, later VVKM 143 betreffende het voorschrift signalen en weer later VVKM 400 betreffende het voorschrift signalen en muziekmarsen., 1947-1983; 1091; 1 pak
      - Registratie en naamgeving van marineschepen en vliegtuigen evenals een correct gebruik van de aanduiding "Harer Majesteit"., 1947-1984; 1092; 1 pak
      - Vaststelling vlootorder betreffende het dragen van handschoenen bij militaire plechtigheden, 1948; 1093; 1 omslag
      - Vaststelling KB betreffende het voeren van een gewijzigd onderscheidingsteken door vaartuigen van de KL., 1948; 1094; 1 omslag
      - Certificaat betreffende de beschikbaarstelling van een gedeelte van het Damplantsoen te Amsterdam door het ministerie aan de Nationale monumenten commissie voor oorlogsgedenktekens., 1948-1956 met lacunes; 1095; 1 omslag
        Bevatte stukken van de commissie tot oprichting van een monument voor de gevallenen welke gediend hebben bij de marine tijdens de Tweede Wereldoorlog.
      - Onderscheidingstekenen op de regenjas voor sergeanten adelborst., 1948; 1096; 1 stuk
      - Eenheid in het geven van eerbewijzen door de gewapende groep., 1948; 1097; 1 omslag
      - Instelling van een verzetster Oost-Azië 1942-1945., 1948; 1098; 1 omslag
      - Vaststelling van onderscheidingsvlaggen voor H.M. de Koningin en de leden van het Koninklijk Huis., 1948, 1955; 1099; 1 omslag
      - Vaststelling voorschriften betreffende het dragen van verschillende tenues en onderscheidingstekens door officieren en vlootgeestelijken., 1948-1965; 1100; 1 pak
      - Wijziging inscripties van het monument voor hen die gevallen zijn en herplaatsing van het monument binnen de stad Den Helder., 1948, 1963-1965; 1101; 1 omslag
      - Naamgeving van kazernes., 1948-1968 met lacunes; 1102; 1 omslag
      - Invoering van de blauwe werkpet voor vlootpersoneel., 1948-1974 met lacunes; 1103; 1 omslag
      - Toekenning van vlaggen en vaandels aan de MLD, de onderzeebootdienst en de mijnendienst., 1942-1982 met lacunes; 1104; 1 pak
      - Richtlijnen voor vaartuigen bij het voeren van het oorlogswimpel., 1948-1949; 1105; 1 omslag
      - Toekenning van het predicaat "Koninklijke" aan de Kanonneerboten Hr Ms Flores en Hr Ms Soemba evenals de onthulling van gedenkplaten aan boord van deze schepen., 1948-1949; 1106; 1 omslag
      - Het in acht nemen van de omgangsvormen bij het voorstellen, opwachten en ontmoeten van H.M. de Koningin en Z.K.H. de Prins der Nederlanden., 1948-1949; 1107; 1 omslag
      - Vaststelling en verstrekking van de statiefoto's van H.M. de Koningin en Z.K.H. de Prins der Nederlanden., 1948-1949, 1954-1963, 1972; 1108; 1 omslag
      - Vaststelling scheepsembleem van Hr Ms Ceram., 1948-1950; 1109; 1 omslag
      - Verstrekken van inlichtingen aan buitenlandse ambassadeurs betreffende de bepalingen en het protocol bij bezoeken van vreemde oorlogsschepen aan de Nederlandse havens., 1949; 1110; 1 omslag
      - Vaststelling cz 1910 betreffende het indienen van verzoeken tot het verkrijgen van een vergunning voor het aannemen en dragen op het uniform van buitenlandse onderscheidingen., 1949; 1112; 1 omslag
      - Ontwerp KB tot wijziging van de W.(Wilhelmina)in J. (Juliana) op vaandels en standaarden., 1949-1950; 1113; 1 omslag
      - Toekenning van het predicaat "Koninklijke" aan Hr Ms Tromp en onthulling van de gedenkplaat aan boord van dit schip., 1949-1951; 1114; 1 omslag
      - Uitgave gedenkboek MLD i.v.m. het 30 jarig bestaan., 1949-1950, 1952-1956; 1115; 1 omslag
      - Vaandel van het korps Adelborsten van het KIM alsmede het KB van erkenning., 1949, 1959; 1116; 1 omslag
      - Vaststelling cz 1982 betreffende het recht en ontwerpen van scheepsemblemen te voeren door Hr Ms schepen en inrichtingen der zeemacht., 1949-1952, 1969; 1117; 1 omslag
      - Voorschriften betreffende de velddienstkleding en werkkleding t.b.v. het Korps Mariniers in de tropische gebieden., 1949-1971 met lacunes; 1118; 1 omslag
      - Vaststelling en aanvullingsbladen van de voorschriften betreffende de kleuren en afmetingen van vlaggen en vaandels., 1949-1981 met lacunes; 1119; 1 pak
      - Vaststelling en wijziging cz 1912 betreffende het aanleggen en uitbreiden van een verzameling herinneringsvoorwerpen welke met de naam van een eenheid verband houden., 1949-1983; 1120; 1 pak
      - Scheepsembleem Hr Ms Zeearend., 1950.; 1121; 1 omslag
      - Embleem NGIS te Den Helder., 1950; 1122; 1 omslag
      - Embleem marinebasis Parera., 1950; 1123; 1 omslag
      - Scheepsembleem Hr Ms Soemba, 1950; 1124; 1 omslag
      - Scheepsembleem Hr Ms Tjerk Hiddes., 1950; 1125; 1 omslag
      - Ereboeken (herdenkingsboeken) van gesneuvelden tijdens de Tweede Wereldoorlog., 1950-1951; 1126; 1 omslag
      - Embleem Artillerieschool Den Helder., 1950-1951; 1127; 1 omslag
      - Scheepsembleem Hr Ms Schiermonnikoog, 1950-1951; 1128; 1 omslag
      - Vaststelling korps- en rang onderscheidingstekens op het werk- en veldtenue bij het Korps Mariniers., 1950-1952; 1129; 1 omslag
      - Scheepsembleem Hr Ms Karel Doorman., 1950-1954; 1130; 1 omslag
      - Handtekening van Admiraal de Ruyter en één van zijn onderbevelhebbers gevonden op een steen te Freetown in Sierra Leone., 1950-1953, 1962; 1131
      - Plaatsen van gedenkplaten aan boord van Hr Ms Schepen en fregatten en het toekennen van het predicaat "Koninklijke"., 1950-1972; 1132; 1 omslag
      - Vaststelling scheepsembleem MOKH., 1950-1956, 1978; 1133; 1 omslag
      - Vaststelling dienstvak onderscheidingsteken militairen van de loodsdienst en standmodellen., 1951; 1134; 1 omslag
      - Scheepsembleem Hr Ms Tromp., 1951; 1135; 1 omslag
      - Verlenen van goedkeuring aan de Hr Ms Piet Hein tot het voeren van een scheepsembleem., 1951; 1136; 1 omslag
      - Scheepembleem Hr Ms Kortenear., 1951-1952; 1137; 1 omslag
      - Vaststelling scheepsembleem Hr Ms de Ruyter en Hr Ms Zeven Provinciën., 1951-1952; 1138; 1 omslag
      - Vaststelling scheepsembleem Hr Ms Willem van der Zaan., 1951-1952; 1139; 1 omslag
      - Verlening van goedkeuring aan het MVKV tot het voeren van een embleem., 1951-1952; 1140; 1 omslag
      - Scheepsembleem Hr Ms Jacob van Heemskerck., 1951-1952; 1141; 1 omslag
      - Scheepsembleem Hr Ms Marnix., 1951-1952; 1142; 1 omslag
      - Verlenen van goedkeuring tot het voeren van een scheepsembleem aan de Opleiding Koopvaardij Beveiliging., 1951-1952; 1143; 1 omslag
      - Verlenen van goedkeuring tot het voeren van een scheepsembleem aan Hr Ms Van Galen., 1951-1952; 1144; 1 omslag
      - Verlenen van goedkeuring tot het voeren van een scheepsembleem aan Hr Ms Snellius., 1951-1952; 1145; 1 omslag
      - Scheepsembleem Hr Ms Groningen en Hr Ms Friesland., 1951-1956; 1147; 1 omslag
      - Instelling en toekenning van het ereteken Kruis voor Recht en Vrijheid met gespen., 1951-1955; 1148; 1 omslag
      - Ontwerp embleem MOCV., 1951, 1956; 1149; 1 omslag
      - Naamgeving van een onderzeebootjager en de machtiging tot het voeren van het provincie en/of stadsembleem in het scheepsembleem., 1951-1957; 1150; 1 omslag
      - Programma's betreffende de jaarlijkse herdenking van de gevallen van KM en koopvaardij in de Tweede Wereldoorlog., 1951-1971; 1151; 1 omslag
      - Embleem SQ 4., 1952; 1152; 1 omslag
      - Embleem VBSKM., 1952; 1153; 1 omslag
      - Scheepsembleem Hr Ms Johan Maurits van Nassau., 1952; 1154; 1 omslag
      - Scheepsembleem Hr Ms Holland., 1952; 1155; 1 omslag
      - Scheepsembleem Hr Ms Eversten., 1952; 1156; 1 omslag
      - Scheepsembleem Hr Ms De Zeeuw., 1952; 1157; 1 omslag
      - Scheepsembleem Hr Ms Van Zijll., 1952; 1158; 1 omslag
      - Scheepsembleem Hr Ms Luymes., 1952; 1159; 1 omslag
      - Aanbieding van een zilveren replica van Hr Ms De Ruyter door de vice-admiraal de Booy bij de indienststelling van de kruiser., 1952; 1160; 1 omslag
      - Scheepsembleem Hr Ms Urk., 1952; 1161; 1 omslag
      - Scheepsembleem Hr Ms Van Amstel., 1952; 1162; 1 omslag
      - Scheepsembleem Hr Ms Gelderland., 1952; 1163; 1 omslag
      - Embleem van VGSQ 860 van de MLD., 1952-1953; 1164; 1 omslag
      - Embleem mijnendienst te Den Helder., 1952-1953; 1165; 1 omslag
      - Scheepsembleem Hr Ms Noord Brabant., 1952-1954; 1166; 1 omslag
      - Scheepsembleem Hr Ms Zeeland tevens schenking van een scheepbel door de provincie Zeeland aan Hr Ms Zeeland., 1952-1955; 1167; 1 omslag
      - Scheepsembleem Hr Ms Veere., 1952-1956; 1168; 1 omslag
      - Scheepsembleem Hr Ms onderzeeboot 021., 1952-1953; 1169; 1 omslag
      - Embleem van de OZD., 1952-1954, 1964; 1170; 1 omslag
      - Toestemming aan de Hr Ms Tijgerhaai tot het voeren van een scheepsembleem., 1953; 1171; 1 omslag
      - Scheepsembleem Hr Ms Van Speyk., 1953; 1172; 1 omslag
      - Scheepsembleem Hr Ms Van Kinsbergen., 1953; 1173; 1 omslag
      - Scheepsembleem Hr Ms Van Ewijck., 1953; 1174; 1 omslag
      - Scheepsembleem Hr Ms Banckert., 1953; 1175; 1 omslag
      - Scheepsembleem Hr Ms onderzeeboot 024., 1953; 1176; 1 omslag
      - Scheepsembleem Hr Ms Zwaardvis., 1953; 1177; 1 omslag
      - Embleem SQ 3., 1953; 1178; 1 omslag
      - Scheepsembleem Hr Ms Jan van Brakel., 1953; 1179; 1 omslag
      - Embleem KIM te Den Helder., 1953; 1180; 1 omslag
      - Scheepsembleem Hr Ms onderzeeboot 027., 1953-1954; 1181; 1 omslag
      - Aanbieding herinneringsplaat aan het Colombiaanse fregat Älmirante Brion tijdens een bezoek aan Curaçao., 1953-1954; 1182; 1 omslag
      - Scheepsembleem Hr Ms Bedum., 1953-1954; 1184; 1 omslag
      - Scheepsembleem Hr Ms Blaricum., 1953-1954; 1185; 1 omslag
      - Scheepsembleem Hr Ms Boxtel., 1953-1954; 1186; 1 omslag
      - Scheepsembleem Hr Ms Borculo., 1953-1954; 1187; 1 omslag
      - Scheepsembleem Hr Ms Breukelen., 1953-1954; 1188; 1 omslag
      - Scheepsembleem Hr Ms Brummen., 1953-1954; 1189; 1 omslag
      - Scheepsembleem Hr Ms Beilen., 1953-1954; 1190; 1 omslag
      - Scheepsembleem Hr Ms Bolsward., 1953-1954; 1191; 1 omslag
      - Scheepsembleem Hr Ms Breskens., 1953-1954; 1192; 1 omslag
      - Scheepsembleem Hr Ms Bruinisse., 1953-1954; 1193; 1 omslag
      - Scheepsembleem Hr Ms Beemster., 1953-1954; 1194; 1 omslag
      - Scheepsembleem Hr Ms Dokkum tevens de aanbieding van een Blaeu's plattegrond en tekening van het admiraalshuis door de gemeente Dokkum bij de tewaterlating., 1953-1954; 1195; 1 omslag
      - Scheepsembleem Hr Ms Brielle., 1953-1954; 1196; 1 omslag
      - Scheepsembleem Hr Ms Dubois., 1953-1954; 1197; 1 omslag
      - Erkenning van het Wilhelmus als het officiële volkslied., 1953-1954; 1198; 1 omslag
      - Scheepsembleem Hr Ms Zeeleeuw., 1953-1954; 1199; 1 omslag
      - Embleem SQ 8., 1953-1954; 1200; 1 omslag
      - Scheepsembleem Hr Ms Goes., 1953-1955; 1201; 1 omslag
      - Vaststelling en aanmaak blauwe uniformen voor het Korps Mariniers., 1953-1955; 1202; 1 omslag
      - Scheepsembleem Hr Ms De Bitter., 1953-1955; 1203; 1 omslag
      - Scheepsembleem Hr Ms Aalsmeer., 1953-1955; 1204; 1 omslag
      - Scheepsembleem Hr Ms Axel., 1953-1955; 1205; 1 omslag
      - Scheepsembleem Hr Ms Hoogveen., 1953-1955; 1206; 1 omslag
      - Scheepsembleem Hr Ms Borne., 1953-1955, 1958; 1207; 1 omslag
      - Embleem marinekazerne Den Haag., 1953, 1962; 1208; 1 omslag
      - Scheepsembleem Hr Ms Gelderland., 1954; 1209; 1 omslag
      - Scheepsembleem Hr Ms Dokkum, Hr Ms Hoogezand en Hr Ms Wildervank., 1954; 1210; 1 omslag
      - Scheepsembleem Hr Ms Walrus., 1954; 1211; 1 omslag
      - Scheepsembleem Hr Ms Cerberus., 1953-1954; 1212; 1 omslag
      - Embleem SQ 2 van de MLD., 1954; 1213; 1 omslag
      - Scheepsembleem Hr Ms Hoogezand., 1954; 1214; 1 omslag
      - Scheepsembleem Hr Ms Wildervank., 1954; 1215; 1 omslag
      - Vlagvoering op de Friese statenboeier., 1954; 1216; 1 omslag
      - Scheepsembleem Hr Ms Vos., 1954; 1217; 1 omslag
      - NAVO vlag en embleem., 1954; 1218; 1 omslag
      - Scheepsembleem Hr Ms Overijssel., 1954; 1219; 1 omslag
      - Scheepsembleem Hr Ms Limburg., 1954; 1220; 1 omslag
      - Scheepsembleem Hr Ms Brouwershaven., 1954; 1221; 1 omslag
      - Scheepsembleem Hr Ms Elst., 1954; 1222; 1 omslag
      - Scheepsembleem Hr Ms Lochem., 1954-1956; 1223; 1 omslag
      - Scheepsembleem Hr Ms Venlo., 1954-1956; 1224; 1 omslag
      - Scheepsembleem Hr Ms Drachten., 1954-1955; 1225; 1 omslag
      - Scheepsembleem Hr Ms Abcoude., 1954-1955; 1226; 1 omslag
      - Scheepsembleem Hr Ms Roermond., 1954-1955; 1227; 1 omslag
      - Scheepsembleem Hr Ms Gieten., 1954-1955; 1228; 1 omslag
      - Scheepsembleem Hr Ms Naaldwijk., 1954-1955; 1229; 1 omslag
      - Scheepsembleem Hr Ms Steenwijk., 1954-1955; 1230; 1 omslag
      - Scheepsembleem Hr Ms Meppel., 1954-1955; 1231; 1 omslag
      - Scheepsembleem Hr Ms Waalwijk., 1954-1955; 1232; 1 omslag
      - Scheepsembleem Hr Ms Giethoorn., 1954-1955; 1233; 1 omslag
      - Embleem SQ 320 van de MLD., 1954-1955; 1234; 1 omslag
      - Scheepsembleem Hr Ms Ommen., 1954-1956; 1235; 1 omslag
      - Scheepsembleem Hr Ms Wolf., 1954-1956; 1236; 1 omslag
      - Scheepsembleem Hr Ms Drunen., 1955; 1237; 1 omslag
      - Scheepsembleem Hr Ms Leersum., 1955; 1238; 1 omslag
      - Scheepsembleem Hr Ms Woerden., 1955; 1239; 1 omslag
      - Scheepsembleem Hr Ms Naarden., 1955; 1240; 1 omslag
      - Scheepsembleem Hr Ms Sneek., 1955; 1241; 1 omslag
      - Scheepsembleem Hr Ms Grijpskerk., 1955; 1242; 1 omslag
      - Scheepsembleem Hr Ms Rhenen., 1955; 1243; 1 omslag
      - Scheepsembleem Hr Ms Staphorst., 1955; 1244; 1 omslag
      - Scheepsembleem Hr Ms Sittard., 1955; 1245; 1 omslag
      - Scheepsembleem Hr Ms Gemert., 1955; 1246; 1 omslag
      - Scheepsembleem Hr Ms Lisse., 1955; 1247; 1 omslag
      - Toekenning naamseinen Y8221 t/m Y8224 aan de motorsloepen van het KIM (ex WW.71, WW.72, WW.76 en WW.77)., 1955; 1248; 1 omslag
      - Scheepsembleem Hr Ms Hermelijn., 1955; 1249; 1 omslag
      - Scheepsembleem Hr Ms Lynx., 1955; 1250; 1 omslag
      - Toekenning naamseinen Y 8276 en Y 8277 aan de motorvletten (spiegelnummer 699 en 32)., 1955; 1251; 1 omslag
      - Scheepsembleem Hr Ms Panter en Hr Ms Fret., 1954 -1955; 1252; 1 omslag
      - Scheepsembleem Hr Ms Jaguar., 1955; 1253; 1 omslag
      - Scheepsembleem Hr Ms Abraham Crijnssen., 1955; 1254; 1 omslag
      - Scheepsembleem Hr Ms Leeuw., 1955; 1255; 1 omslag
      - Scheepsembleem Hr Ms Hefring., 1955; 1256; 1 omslag
      - Scheepemblemen Hr Ms Onvervaard, Hr Ms Onbevreesd, Hr Ms Onversaagd, Hr Ms Onverdroten, Hr Ms Onvermoeid en Hr Ms Onverschrokken., 1955-1959; 1257; 1 omslag
      - Embleem Hr Ms Schorpioen., 1955, 1964, 1971; 1258; 1 omslag
      - Richtlijnen over het verstreken en dragen van wit leergoed bij ceremoniële gelegenheden voor adelborsten en schepelingen KM., 1956-1963; 1259; 1 omslag
      - Scheepsembleem Hr Ms Utrecht., 1956; 1260; 1 omslag
      - Scheepsembleem Hr Ms Rotterdam., 1956; 1261; 1 omslag
      - Scheepsembleem Hr Ms Amsterdam., 1956; 1262; 1 omslag
      - Embleem SMD te Leiden., 1956; 1263; 1 omslag
      - Scheepsembleem Hr Ms Drenthe., 1956; 1264; 1 omslag
      - Embleem Van Ghentkazerne te Rotterdam., 1956-1957; 1265; 1 omslag
      - Embleem Van Braam Houckgeest kazerne., 1956-1957, 1991; 1266; 1 omslag
      - Vaststelling KB nr. 48 betreffende een wimpel ter aanduiding van een vaartuig waarvan zich aan boord een Nederlandse permanente commissaris voor de Schelde bevindt., 1957; 1267; 1 omslag
      - Scheepsembleem Hr Ms Neptunus., 1957-1958; 1268; 1 omslag
      - Richtlijnen voor de samenstelling van de ceremoniële uitrusting van een erecompagnie matrozen., 1957-1958, 1960; 1269; 1 omslag
      - Invoering van onderscheidingswimpel voor de politiekruisers van de Noordzee visserij., 1958; 1270; 1 omslag
        Bevat retroacta 1897.
      - Opgaven van eresabels uitgereikt aan voormalige officieren van de KM en tevens het verzoek van de commandant KIM tot het verkrijgen van eresabels t.b.v. de permanente tentoonstelling., 1958; 1271; 1 omslag
      - Vaststelling cz 2386 betreffende de ceremoniële aangelegenheden bij bezoeken., 1958, 1962; 1272; 1 omslag
      - Studie naar een op te richten marinemonument n.a.v. de Tweede Wereldoorlog., 1958-1959, 1961-1962; 1273; 1 omslag
      - Verstrekken en aanmaken van scheepsemblemen voor jagers in de Holland- en Frieslandklasse., 1958-1961, 1967; 1274; 1 omslag
      - Machtiging aan de CZMNED tot aanschaf van een maritiem historische wandversiering voor de gebouwen van de artillerieschool te Den Helder., 1959; 1275; 1 omslag
      - Kransleggingen in het buitenland bij bezoeken van Nederlandse oorlogsschepen., 1959; 1276; 1 omslag
      - Scheepsembleem Hr Ms Hertog Hendrik., 1959-1960; 1277; 1 omslag
      - Scheepsembleem Hr Ms Freyr., 1959-1960; 1278; 1 omslag
      - Embleem VGSQ 321., 1959-1965; 1279; 1 omslag
      - Scheepsembleem van Hr Ms Bulgia., 1960; 1280; 1 omslag
      - Embleem MHO., 1960; 1281; 1 omslag
      - Aanbieding geschenk door de commandant maritieme middelen te Vlissingen aan de Gedeputeerde Staten van Zeeland te Vlissingen., 1960; 1282; 1 omslag
      - Scheepsembleem Hr Ms Zeehond., 1960; 1283; 1 omslag
      - Scheepsembleem Hr Ms Dolfijn., 1960; 1284; 1 omslag
      - Embleem Marinekazerne te Amsterdam., 1960-1961; 1285; 1 omslag
      - Medewerking van de KM aan een door de Hr. Boekman te vervaardigen speelfilm over de KM., 1960-1963; 1286; 1 omslag
      - Vaststelling standaardmodellen voor kleding en uitrustingsstukken., 1960-1972; 1287; 1 pak
      - Vaststelling embleem SQ 1 van de MLD., 1961; 1288; 1 omslag
      - Embleem SQ 5 van de MLD., 1961-1962; 1289; 1 omslag
      - Scheepsembleem Hr Ms Pelikaan., 1962; 1290; 1 omslag
      - Verzoek van de Vereniging van Nederlandse Koopvaardij officieren om bescherming van het uniform en de uitmonstering van officieren van de koopvaardij., 1962; 1291; 1 omslag
      - Scheepsembleem Hr Ms Bussemaker, Hr Ms Van Straelen en Hr Ms Zomer., 1962; 1292; 1 omslag
      - Embleem TOKM., 1962-1963; 1293; 1 omslag
      - Scheepsembleem Hr Ms Staverman, Hr Ms Van Versendaal, Hr Ms Van Moppes, Hr Ms Poolster, Hr Ms Schuiling en Hr Ms Houtepen., 1962-1963; 1294; 1 omslag
      - Embleem MVKK te Den Helder., 1962-1964; 1295; 1 omslag
      - Scheepsembleem Hr Ms Tjerk Hiddes en Hr Ms Van Nes., 1963; 1296; 1 omslag
      - Voorstel embleem Marinierskazerne Saveneta., 1963; 1297; 1 omslag
      - Embleem MLD., 1963; 1298; 1 omslag
      - Verklaring van geen bezwaar tegen het geschenk namens de marine vertegenwoordigers ter gelegenheid van het 100 jarig bestaan van het Koninklijk militaire invalidenhuis Bronbeek., 1963; 1299; 1 omslag
      - Vaststelling tekst gedenkplaat Hr Ms Dubois., 1963; 1300; 1 omslag
      - Medewerking van de KM aan de nationale herdenking (1813-1963) van de landing van Prins Willem van Oranje in 1813 te Scheveningen., 1301; 1 omslag
      - Scheepembleem Hr Ms Van Well Groeneveld., 1963; 1302; 1 omslag
      - Embleem Marinekazerne Erfprins te Den Helder., 1963-1965; 1303; 1 omslag
      - Bruikleenovereenkomst van vier schilderijen en een gravure door het Koninklijk Huisarchief aan het KIM., 1963-1965; 1304; 1 omslag
      - Scheepsembleem Hr Ms Balder., 1963-1968; 1305; 1 omslag
      - Scheepsembleem Hr Ms Zuiderkruis en Hr Ms Mahu en emblemen voor de marinekazernes te Hoek van Holland, Hellevoetsluis en Nieuwediep., 1963-1970; 1306; 1 omslag
      - Embleem VGSQ 7 van de MLD., 1964; 1307; 1 omslag
      - Scheepsembleem Hr Ms Van der Wel., 1964; 1308; 1 omslag
      - Scheepsembleem Hr Ms Isaac Sweers, Hr Ms Potvis en Hr Ms Tonijn., 1964-1965; 1309; 1 omslag
      - Scheepsembleem Hr Ms Hadda., 1964-1965; 1310; 1 omslag
      - Vaststelling embleem VGSQ 9 van de MLD., 1964-1965; 1311; 1 omslag
      - Vaststelling scheepsembleem Hr Ms Isaac Sweers., 1965; 1312; 1 omslag
      - Vaststelling scheepsembleem Hr Ms Van Hamel., 1965; 1313; 1 omslag
      - Afschrift van het KB nr. 1 van 19 februari 1865 betreffende de schenking van een vlag met opschrift Simonoseki aan het korvet Medusa, de schroefstoomschepen Het Metalen Kruis en Djambi en het radarschip Amsterdam n.a.v. de deelname aan gevechten in de straat van Simonoseki., 1965; 1314; 1 omslag